【裁判字號】    89,交訴,63
【裁判日期】    891016
【裁判案由】    業務過失致死
【裁判全文】
臺灣臺中地方法院刑事判決                          八十九年度交訴字第六三號
    公  訴  人  臺灣台中地方法院檢察署檢察官
    被      告  甲○○
右列被告因業務過失致死等案件，經檢察官提起公訴（八十九年度偵字第五八七六號
、第六六八三號），本院判決如左：
    主  文
甲○○服用酒類，不能安全駕駛動力交通工具而駕駛，處有期徒刑肆月；又從事業務
之人，因業務上之過失致人於死，處有期徒刑壹年。應執行有期徒刑壹年貳月。緩刑
參年。
    事  實
一、甲○○係瓦斯行之送貨司機，為從事駕駛業務之人。其並無駕駛執照，卻於民國
    八十九年二月二十五日晚間六時三十分許，在台中縣梧棲鎮其友人家中飲用約三
    之分一瓶蔘茸酒，已達意識不清、不能正常操控動力交通工具而無法安全駕駛之
    程度後，仍駕駛車牌號碼Ｘ九—四六０五號自用小貨車，沿台中縣清水鎮○○路
    由南往北方向行駛。於同日晚上八時十分許，途經台中縣清水鎮○○路與五權路
    交岔路口時，本應注意閃光黃燈表示「警告」，車輛應減速接近，注意安全，小
    心通過，且汽車行駛時，駕駛人應注意車前狀況，隨時採取必要之安全措施，並
    應注意汽車駕駛人飲酒後其吐氣所含酒精成份超過每公升０．二五毫克者，不得
    駕車。而依當時天氣雖雨、路面濕潤，惟並無缺陷亦無障礙物、視距良好等情形
    ，並無不能注意之情況。詎其竟疏於注意酒後不得駕車，且未注意安全，小心通
    過設有閃光黃燈路段，亦未注意車前狀況以採取應變措施，適有黃綠詩騎乘車牌
    號碼ＢＺ—一一八號機車，沿五權路由西往東方向直行已通過上揭路口中心線時
    ，撞及甲○○所駕駛之自用小貨車左前車門時而人車倒地，經送台中縣沙鹿童綜
    合醫院救治後，仍因頭部外傷導致顱內出血而於同年三月二日上午八時五十五分
    不治死亡。而甲○○則於車禍當日經警據報到場查獲，並當場測試其之吐氣所含
    之酒精成份，結果測試濃度高達每公升０．六三毫克。
二、案經黃綠詩之父乙○○訴由台中縣警察局清水分局報請臺灣臺中地方法院檢察署
    檢察官偵查起訴。
    理  由
一、右揭犯罪事實業據被告甲○○於警訊、偵查及本院審理時供承不諱，核與告訴人
    即被害人黃綠詩之父乙○○指訴情節相符，並有道路交通事故調查報告表、台中
    縣警察局清水分局查獲刑法第一百八十五條之三案件行為人測試、觀察職務報告
    表、酒精濃度測試值紀錄單各一紙、台中縣警察局舉發違反道路交通管理事件通
    知單二紙（一紙為無照駕駛、一紙為酒精濃度超過標準）及車禍現場、肇事車輛
    照片在卷可稽。又被害人黃綠詩確因本件車禍致死，亦經臺灣臺中地方法院檢察
    署檢察官督同法醫師相驗明確，製有相驗屍體證明書、驗斷書、勘驗筆錄，並有
    沙鹿童綜合醫院開具之診斷證明書各一份在卷可稽。按汽車行駛時，駕駛人應注
    意車前狀況，並隨時採取必要之安全措施。汽車駕駛人飲酒後其吐氣所含酒精成
    份超過每公升０．二五毫克者，不得駕車。又閃光黃燈表示「警告」，車輛應減
    速接近，注意安全，小心通過。道路交通安全規則九十四條第三項、第一百十四
    條第二款，道路交通標誌標線號誌設置規則第二百十一條第一項第一款分別定有
    明文。被告駕駛汽車對於前揭規定自應遵守，竟於前揭時間行經上揭交岔路口時
    ，未注意酒後不得駕車，且未注意車前狀況以採取應變措施，而依卷附道路交通
    事故調查報告表所載，車禍當時路面無缺陷無障礙物、視距良好，並無不能注意
    之情事，竟疏不注意而致發生本件車禍，並因而致人於死，顯有違反上開道路交
    通安全規則及道路交通標誌標線號誌設置規則之情事，其有過失甚為顯明，且本
    件經送鑑定結果，亦認被告酒醉駕駛自小貨車未注意車前狀況謹慎行駛，為肇事
    原因，有台灣省台中縣區車輛行車事故鑑定委員會八十九年九月七日中縣鑑字第
    八九０四六０號函在卷可按。而被害人確因本件車禍致死，已如前述，則被告之
    過失行為與被害人黃綠詩之死亡間自具有相當因果關係。本件事證已臻明確，被
    告犯行洵堪認定。
二、核被告所為，係犯刑法第一百八十五條之三之服用酒類，不能安全駕駛動力交通
    工具而駕駛罪、第二百七十六條第二項之業務過失致人於死罪。又被告所犯上開
    二罪間，犯意各別，行為互異，應予分論併罰。被告無駕駛執照且酒醉駕車，因
    而致人死亡，依法應負刑事責任，應依道路交通管理處罰條第八十六條第一項之
    規定，加重其刑。爰審酌被告酒後駕車，危害公共安全甚鉅，且造成被害人死亡
    ，危害甚大，惟被告已與被害人之家屬達成和解，此已據被告及被害人家屬乙○
    ○陳述在卷，及其犯後坦承犯行、態度良好等一切情狀，量處如主文所示之刑，
    並定其應執行之刑。末查，被告前未曾受有期徒刑以上刑之宣告，有臺灣臺中地
    方法院檢察署刑案資料查註紀錄表及臺灣高等法院被告全國前案紀錄表各一份附
    卷可查，其係因一時過失，致罹刑典，然已與被害人家屬達和解，信其經此起訴
    審判，當知所警惕，而無再犯之虞，本院認所宣告之刑以暫不執行為適當，併諭
    知緩刑三年，以啟自新。
據上論斷，應依刑事訴訟法第二百九十九條第一項前段，刑法第一百八十五條之三、
第二百七十六條第二項、第五十一條第五款、第七十四條第一款，道路交通管理處罰
條例第八十六條第一項，罰金罰鍰提高標準條例第一條前段，判決如主文。
 中      華      民      國    八十九    年      十      月    十六    日
                             臺灣臺中地方法院交通法庭
                                 法    官  陳  淑  芳
右正本證明與原本無異。
如不服本判決，應於判決送達後十日內向本院提出上訴狀，上訴於臺灣高等法院臺中
分院( 須附繕本 )。
                                 書 記 官
 中      華      民      國    八十九    年      十      月    二十    日


司法院資訊處製作；財團法人民間司法改革基金會備份。
